臺灣臺北地方法院刑事判決　　　　　　　 94年度易字第782號
　　公　訴　人　臺灣臺北地方法院檢察署檢察官
　　被　　　告　丙○○
上列被告因妨害自由案件，經檢察官提起公訴（93年度偵字第18
585號），本院判決如下：
    主  文
丙○○以加害生命、身體之事，恐嚇他人致生危害於安全，處有
期徒刑肆月，如易科罰金，以佰元折算壹日。
    事  實
一、丙○○於民國93年8月21日與友人丁○○至位於台北市○○
    區○○路3段160號之福華飯店地下一樓餐廳用餐時巧遇外甥
    女癸○○（另由台灣台北地方法院檢察署檢察官為不起訴處
    分），席間丙○○因聽聞外甥女癸○○訴苦稱於93年8月20
    日23時，在台北縣土城市○○路○段255之1號12樓租屋處，
    因收租金之事與房東庚○○有所糾紛，丙○○竟出於恐嚇之
    犯意，於93年8月21日15時30分許，與不知情之友人丁○○
    及另一不知真實姓名年籍之友人一同至庚○○任職之福華飯
    店三樓福華名品店找庚○○，丙○○找到庚○○後即對之稱
    ：「我今天專程來照會妳，我會記清楚妳的臉，妳要小心，
    現在樓下有七個大哥在吃飯」等加害生命、身體之言語恐嚇
    庚○○，致使其心生畏怖而生危害於安全。
二、案經庚○○訴由台北市政府警察局大安分局報告台灣台北地
    方法院檢察署檢察官偵查起訴。
    理  由
一、訊之被告丙○○固不否認有於93年8月21日15時30分許，與
    丁○○至台北市○○區○○路3段160號三樓福華名品店之事
    實，惟否認有公訴意旨所指之行為，辯稱：伊是買衣服遇見
    ，並未對庚○○說恐嚇的言詞，也沒有找流氓等語。經查：
    癸○○於93年8月20日23時，在台北縣土城市○○路○段255
    之1號12樓租屋處，因收租金之事與房東庚○○有所糾紛，
    之後於93年8月21日，在福華飯店地下一樓餐廳遇見丙○○
    後，癸○○即將發生爭執之事告訴丙○○之事實，業據被告
    所是認，經核與證人癸○○、丁○○證述之情節相符，應堪
    認定；次查：關於被告所為恐嚇言詞之事實，業據證人庚○○證稱：「（當天）有三位女士走進來，我迎上去，被告就
    問我說庚○○是誰，我說我就是，被告就說，他今天就是來
    照我的臉，說他有七個大哥在樓下吃飯，他一通電話就會上
    來，隨時要給我好看」、「（他說樓下有七個兄弟時是否擔
    心人會上來？）會…我是因為害怕才報警」、「（當天第一
    次去三樓的人是誰？）證人己○○○我沒有印象，當天我看
    到的是另外的人，只知道證人丁○○他說福華的總經理看到
    他們，還要跟他們點頭」、「（當天確實聽到被告說，專程
    來照會，會記清楚臉，要小心，樓下有7個大哥在吃飯？）
    對，第一次有」等語，以及證人戊○○證稱：「就是有三個
    人進來，說要找證人庚○○，問證人庚○○是誰，然後我說
    庚○○就是這個，他就說，我來照你的面，幫我注意，意思
    就是說我現在知道你是證人庚○○，來照你的面了，給我注
    意這樣，口氣很不好，就是說怎樣跟姪女租房子事情，口氣
    上不好」、「（誰說要找證人庚○○？）丙○○，就是在庭
    的被告（當庭指認），他說有七個人，我在場，但是沒有看
    到七個人。（誰說有七個人？）丙○○，他說下面有七個人
    ，要注意」、「意思就是說他這個姪女被打，他要出一口氣
    …收房租慢幾天還是什麼，證人庚○○就不讓他慢幾天，他
    說七個人，要叫兄弟什麼」、「（當天第一次去三樓的人是
    誰？）被告還有證人丁○○，第三位我忘了，今天沒有來」
    、「（當天確實聽到被告說，專程來照會，會記清楚臉，要
    小心，樓下有7個大哥在吃飯？）第一次來時，有」等語，
    因此，被告確有於前揭時間地點，對庚○○稱：「我今天專
    程來照會妳，我會記清楚妳的臉，妳要小心，現在樓下有七
    個大哥在吃飯」等加害生命、身體之言語恐嚇庚○○，致使
    其心生畏怖而生危害於安全之事實，已可認定；另外，證人
    丁○○與己○○○固證稱：被告並未對庚○○為恐嚇言詞，
    而是庚○○大聲斥責被告並趕被告出去等語，然而，被告與
    庚○○之先並不認識且未曾謀面等情，已據被告及庚○○陳
    述明確，因此，二人間除庚○○與癸○○之租屋糾紛外，根
    本無任何嫌隙可言，應可認定，況且庚○○根本不知道癸○○已經將租屋糾紛之事情告訴被告，但證人丁○○與洪丁玲
    琴二人卻均證稱，當時去逛商店看衣服，到庚○○所負責的
    店面時，庚○○就對被告大聲斥責等語，顯然與事理不符，
    足見二人所證述之情節，與事理不同，應不足採，另外，證
    人子○○、壬○○、乙○○、辛○○、甲○○於本件案發時
    ，並未在福華飯店三樓福華名品店現場，且該證人所述，均
    係事後詢問當事人發生事情之始末情節，以及福華飯店事後
    之處置情形，因此，上揭證人之證詞並無從作為本件事實認
    定之基礎，附此敘明。綜上所述，本件事證已臻明確，被告
    犯行堪予認定。
二、核被告所為，係犯刑法第305條之恐嚇罪。爰審酌被告犯罪
    動機、目的、犯罪手段、犯罪所生之危險及損失、犯後之態
    度等一切情狀，量處如主文所示之刑，並諭知易科罰金之折
    算標準。
三、據上論斷，應依刑事訴訟法第299條第1項前段，刑法第305
    條、第41條第1項前段，罰金罰鍰提高標準條例第1條前段、
    第2條，判決如主文。
本案經檢察官陳麗芬到庭執行職務。
中　　華　　民　　國　　94　　年　　9 　　月　　9 　　日
             　　 刑事第二庭    審判長法　官　蘇嘉豐
　　　　　　　　　　　　　　　　      法　官  郭惠玲
                                　　　法　官　雷淑雯
以上正本證明與原本無異。
如不服本判決，應於判決送達後10日內向本院提出上訴狀（應抄
附繕本）。告訴人或被害人如對於本判決不服者，應具備理由請
求檢察官上訴，其上訴期間之計算係以檢察官收受判決正本之日
期為準。
                                      書記官　游曉婷
中　　華　　民　　國　　98　　年　　4 　　月　　10　　日
附錄本案論罪科刑所適用法條全文：
刑法第305條：
以加害生命、身體、自由、名譽、財產之事，恐嚇他人致生危害
於安全者，處2年以下有期徒刑、拘役或300元以下罰金。
